臺灣高等法院臺中分院刑事判決　　　　　　　　　　九十三年度上易字第五一四號
　　上　訴　人
　　即　被　告　丙○○
右上訴人因竊盜案件，不服臺灣苗栗地方法院九十三年度易字第一○八號中華民國九
十三年四月七日第一審判決（起訴案號：臺灣苗栗地方法院檢察署九十三年度偵字第
八九四號），提起上訴，本院判決如左：
    主      文
上訴駁回。
    事      實
一、丙○○曾有多次竊盜前科紀錄，最近一次係於民國（下同）九十二年八月十日中
    午十二時許，在苗栗縣竹南鎮○○里○鄰○路○○○道路，以扳手竊取台灣鐵路
    管理局所有之號誌箱白鐵欄杆六片得手；續於同日晚上八時三十分許，在同一地
    點，以同一手法行竊之犯行，經台灣苗栗地方院檢察署檢察官向臺灣苗栗地方法
    院提起公訴。
二、丙○○上開竊盜案件仍在臺灣苗栗地方法院審理中，竟不知悔改，復另基於意圖
    為自己不法所有之竊盜犯意，於九十三年二月二十日零時十分許，駕駛其所有車
    牌號碼Ｑ六─六五五六號自用小貨車，前往苗栗縣竹南鎮公館里台鐵基起一二九
    公里八百公尺處，持客觀上足供兇器使用之鐵製拔釘器一支，竊取台灣鐵路管理
    局所有之不鏽鋼鐵門一扇，得手後搬到該部小貨車上準備載走之際，適為苗栗縣
    警察局刑警隊員警發現當場予以逮捕，警方並扣得上開鐵製拔釘器一支。
三、案經苗栗縣警察局移送台灣苗栗地方法院檢察署檢察官偵查起訴。
    理      由
一、右揭事實，迭據被告丙○○於警詢時及偵、審中坦承不諱，而該扇不鏽鋼鐵門確
    係台灣鐵路管理局所有，亦據該局員工甲○○於警訊時陳述明確，此外復有贓物
    認領保管單一紙、照片十六幀在卷足參，及被告丙○○所有之行竊工具鐵製拔釘
    器一支扣案足資佐證，是被告丙○○之自白，與事實相符。事證明確，被告丙○
    ○之竊盜犯行，洵堪認定。
二、按「刑法上之連續犯，除客觀上須具備連續數行為而犯同一犯罪構成要件之罪外
    ，在主觀上尤須具備概括之犯意，故行為人就某種法益，雖反覆為數次之侵害，
    而後之行為係另行起意者，無論其所侵害之法益是否相同，不得認為連續犯。」
（最高法院八十三年度台非字第三三七號判決要旨參照）、「刑法第五十六條所
    規定之連續犯，除客觀上須具備連續數行為而犯同一之罪名外，在主觀上尤須具
    備概括之犯意；所謂出於概括犯意，指其多次犯罪行為自始均在一個預定犯罪計
    劃之內，出於主觀上始終同一犯意進行而言，若係另行起意者，縱所犯為同一罪
    名，究非連續其初發之意思，即不能成立連續犯。」（最高法院八十三年度台上
    字第五八０三號判決要旨參照）。經查：本案被告丙○○雖曾於九十二年八月十
    日中午十二時許，在苗栗縣竹南鎮○○里○鄰○路○○○道路，以扳手竊取台灣
    鐵路管理局所有之號誌箱白鐵欄杆六片得手；續於同日晚上八時三十分許，在同
    一地點，以同一手法行竊之犯行，經台灣苗栗地方院檢察署檢察官向原審法院提
    起公訴，有該署九十二年度偵字第三二三七號檢察官起訴書乙份在卷足參，然因
    本案竊盜行為距前案犯罪日期，相差達六個月之久，且被告丙○○向原審及本院
    供稱此次係臨時起意偷竊等語，足見本案被告丙○○與其前所犯之竊盜案件，並
    非出於同一之概括犯意，揆諸上開最高法院判決要旨說明，前後兩案自無連續犯
    之裁判上一罪關係，合先說明。
三、核被告丙○○所為，係犯刑法第三百二十一條第一項第三款之攜帶兇器竊盜罪。
    原審依刑法第三百二十一條第一項第三款、第三十八條第一項第二款，審酌被告
    丙○○有多次竊盜前科，有台灣高等法院被告全國前案紀錄表在卷足憑，再犯本
    罪，理應重罰，惟念其犯後能坦白承認，所竊得之鐵門已由被害人領回等一切情
    狀，並參酌檢察官之具體求刑，量處如原審主文所示之刑，扣案之鐵製拔釘器一
    支係被告丙○○所有，供其行竊所用之工具，原審依刑法第三十八條第一項第二
    款之規定，予以宣告沒收。另扣案之螺絲起子三支，被告丙○○堅決否認為其所
    有，按被告丙○○既坦承以鐵製拔釘器行竊，自無再否認螺絲起子為其所有之必
    要，故原審對扣案之三支螺絲起子，不另為沒收之諭知，並附予敘明，核其認事
    用法，並無不合，量刑亦妥適。被告上訴辯稱伊行竊時沒有使用任何工具，查獲
    之工具係伊謀生用的，不是用來行竊的等語，惟查被告有本件犯行，原審理由已
    詳加敘明，被告前揭所辯，顯係卸責之詞，實不足採，本件被告上訴為無理由，
    應予駁回。
四、據上論結，應依刑事訴訟法第三百六十八條，判決如主文。
本案經檢察官乙○○到庭執行職務。
中      華      民      國      九十三  年      六      月      八      日
                                臺灣高等法院臺中分院刑事第三庭
                                      審判長法  官  陳  朱  貴
                                            法  官  廖  柏  基
                                            法　官　劉　連　星
右正本證明與原本無異。
不得上訴。
                                            書記官　李　妍　嬅
中      華      民      國      九十三  年      六      月      九      日
刑法第三百二十一條
犯竊盜罪而有左列情形之一者，處六月以上、五年以下有期徒刑：
一  於夜間侵入住宅或有人居住之建築物、船艦或隱匿其內而犯之者。
二  毀越門扇、牆垣或其他安全設備而犯之者。
三  攜帶兇器而犯之者。
四  結夥三人以上而犯之者。
五  乘火災、水災或其他災害之際而犯之者。
六  在車站或埠頭而犯之者。
前項之未遂犯罰之。
                                                                        Ａ
